# 价外费用的问题

提问人：dxxd_ren 时间：2013-07-02 09:39:12
回复 zhongzhao433 的帖子
做到其他业务收入是否合理

回答人：chenyiwei
如果该利息是按照占用的资金、天数和一定的利率计算收取的，符合利息的特征，则确认为其他业务收入也是可以的，当然实务中也有做法是冲减财务费用。

提问人：dxxd_ren 时间：2013-07-02 21:45:26
回复 dxxd_ren 的帖子
能否视作延期收到的货款作为主营业务无收入来核算

回答人：chenyiwei
不建议这样处理。这实质上是融资收入，与商品销售等主营业务还是存在区别的。